臺灣高雄地方法院刑事判決　　　　　110年度審交訴字第139號
公　訴　人　臺灣高雄地方檢察署檢察官
被　　　告　洪滿堂


上列被告因過失致死案件，經檢察官提起公訴（109年度偵字第0
0000號），被告於準備程序中對被訴事實為有罪之陳述，經本院
合議庭裁定由受命法官獨任進行簡式審判程序，判決如下：
    主  文
洪滿堂犯過失致人於死罪，處有期徒刑壹年。緩刑伍年，並應履
行如【附表】所示之負擔。
    事  實
一、洪滿堂考領有普通小型車駕駛執照，於民國109年11月7日上
    午10時32分許，駕駛車牌號碼00-0000號自小貨車，沿高雄
    市三民區鼎新路由南往北行駛，行至鼎新路與天祥一路口欲
    左轉天祥一路時，其本應注意汽車行駛至交岔路口時轉彎車
    應讓直行車先行，而當時天候雖陰，但有日間自然光線、柏
    油路面、路面乾燥、無缺陷、無障礙物、視距良好，並無不
    能注意之情事，竟疏於注意及此，未讓直行車先行，即貿然
    左轉，適有趙江秀珠騎乘腳踏車，沿鼎新路由北往南直行，
    亦行至該路口，洪滿堂之自小貨車左車頭因而撞擊趙江秀珠
    騎乘之自行車左側車身，致趙江秀珠人車倒地，受有頭部外
    傷併額骨及頂骨骨折、創傷性蜘蛛膜下腔出血及硬腦膜下血
    腫、左上肢及雙下肢挫傷及擦傷等傷害，雖經送醫急救，仍
    於109年11月11日上午8時8分許，因中樞神經衰竭不治身亡
    。嗣洪滿堂於肇事後，報案人或勤務中心轉來資料未報明肇
    事人姓名，處理人員前往現場處理時，洪滿堂在場，並當場
    承認為肇事人，始悉上情。
二、案經趙美惠訴由高雄市政府警察局三民第二分局移送臺灣高
    雄地方檢察署檢察官偵查起訴。
    理  由
壹、程序部分：
    本案被告洪滿堂所犯非死刑、無期徒刑、最輕本刑為3年以
    上有期徒刑之罪，或高等法院管轄第一審之案件，其於準備
    程序進行中，對被訴事實為有罪之陳述，經告知簡式審判程
    序之旨，並聽取檢察官、被告之意見後，本院合議庭依刑事
    訴訟法第273條之1第1項裁定進行簡式審判程序，是本案之
    證據調查，依同法第273條之2規定，不受同法第159條第1項
    、第161條之2、第161條之3、第163條之1，及第164條至第1
    70條所規定證據能力認定及調查方式之限制。
貳、實體部分：
一、上揭事實，業據被告洪滿堂於本院審理時坦承不諱，核與證
    人趙美惠於警詢、偵訊時之證述情節相符，並有道路交通事
    故現場圖、道路交通事故調查報告表㈠、㈡-1、法醫參考病
    歷摘要、高雄醫榮民總醫院診斷證明書、相驗筆錄、檢驗報
    告書、相驗屍體證明書各1份、車損及現場照片17張、相驗
    照片、監視器翻拍照片2張、現場監視器光碟在卷可稽，足
    認被告之自白與事實相符。
二、按汽車行駛至交岔路口時轉彎車應讓直行車先行，道路交通
    安全規則第102條第1項第7款定有明文。查：被告領有合格
    之普通小型車駕駛執照，有公路監理電子閘門證號查詢汽車
    駕駛人在卷可憑（見本院卷第13頁），依其考領有適當駕駛
    執照之智識及駕駛經驗，對於上開規定理應知悉；而當時天
    候陰、日間自然光線、柏油路面、路面乾燥、無缺陷、無障
    礙物、視距良好等情，有道路交通事故調查報告表㈠在卷可
    稽，客觀上並無不能注意之情事，竟疏未注意，禮讓直行車
    先行即貿然左轉，其駕駛行為應有過失。又趙江秀珠因前揭
    車禍而死亡乙節，有相驗屍體證明書、檢驗報告書附卷可佐
    ，是以被告之過失行為與趙江秀珠之死亡結果間，具有相當
    因果關係。故本案事證明確，被告上開犯行洵堪認定，應依
    法論科。
三、核被告洪滿堂所為，係犯刑法第276條之過失致人於死罪。
四、被告於肇事後在場，並當場承認為肇事人乙節，有高雄市政
    府警察局道路交通事故肇事人自首情形紀錄表附卷可稽（見
    警卷第26頁），被告之行為合於自首之要件，依刑法第62條
    前段之規定減輕其刑。
五、本院審酌被告考領有普通小型車駕駛執照，駕車理應遵守交
    通安全規則，以維自身及使用道路之人、車安全，竟未禮讓
    直行車先行即貿然左轉，致趙江秀珠死亡，其行為可議。然
    考量被告業與趙江秀珠之家屬達成如【附表】內容之調解，
    有高雄市三民區調解委員會調解書影本1份在卷可憑（見偵
    卷第13頁），已獲得趙江秀珠家屬之諒解。又被告坦承犯行
    ，復無刑事犯罪紀錄，有臺灣高等法院被告前案紀錄表在卷
    自明，素行尚佳；兼衡以被告於本院審理時自承之智識程度
    及家庭狀況等一切情狀，量處如主文所示之刑。
六、被告前未曾因故意犯罪受有期徒刑以上刑之宣告，有上開被
    告前案紀錄表可稽，其因一時疏忽，致罹刑章，又被告於本
    院已坦承犯行，且與趙江秀珠之家屬達成調解，業如上述；
    又考量趙江秀珠之家屬同意檢察官給予被告緩起訴處分之機
    會，有臺灣高雄地方檢察署電話紀錄單1份在卷可查（見偵
    卷第25頁），被告經此罪刑之宣告後，當知所警惕，本院因
    認對被告所宣告之刑，以暫不執行為適當，依刑法第74條第
    1項第1款規定諭知緩刑；然復思以如【附表】所示之分期給
    付條件需70個月，始能給付完畢，故宣告緩刑5年，較為妥
    適。又本院為督促被告確實履行調解條件，爰依刑法第74條
    第2項第3款之規定，命被告應於緩刑期滿前，履行如【附表
    】所示之調解筆錄內容，而併為此附負擔之宣告。被告若未
    履行前開負擔，且情節重大足認原宣告之緩刑難收其預期效
    果，而有執行刑罰之必要者，依刑法75條之1第1項第4款之
    規定，得撤銷其緩刑宣告。
據上論斷，應依刑事訴訟法第273條之1第1項、第299條第1項前
段，刑法第276條、第62條前段、第74條第1項第1款、第2項第3
款，刑法施行法第1條之1第1項，判決如主文。
本案經檢察官許怡萍提起公訴，檢察官范文欽到庭執行職務。
中    華    民    國    110    年    10    月    14    日
                  刑事第五庭  法  官   陳川傑
以上正本證明與原本無異。
如不服本判決應於收受本判決送達後20日內向本院提出上訴書狀
，並應敘述具體理由。其未敘述上訴理由者，應於上訴期間屆滿
後20日內向本院補提理由書狀（均須按他造當事人之人數附繕本
）「切勿逕送上級法院」。
因疫情而遲誤不變期間，得向法院聲請回復原狀。
中    華    民    國   110    年    10    月    14    日
                              書記官   王翌翔
附錄本件論罪科刑之法條全文：
中華民國刑法第276條
因過失致人於死者，處 5 年以下有期徒刑、拘役或 50 萬元以
下罰金。
　
【附表】：高雄市三民區調解委員會調解書之內容（偵卷第13頁
          ），若有誤載，以前揭調解書內容為依據。
┌─────────────────────────────┐
│1、被告洪滿堂願給付趙日華、趙美珍、趙博文、趙美惠新臺幣（ │
│   下同）貳佰參拾伍萬元（不含強制汽車責任險）。           │
│2、上開款項，被告應於110年4月15日給付貳佰萬元；其餘款項參 │
│   拾伍萬元，應自110年3月起，按月於每月10日給付伍仟元至全 │
│   部清償完畢為止，均匯入趙日華、趙美珍、趙博文、趙美惠指 │
│   定之帳戶內。                                           │
└─────────────────────────────┘